【裁判字號】    97,抗,1277
【裁判日期】    971212
【裁判案由】    聲請撤銷緩刑
【裁判全文】
臺灣高等法院刑事裁定                  97年度抗字第1277號
抗  告  人
即  受刑人  甲○○
上列抗告人因聲請撤銷緩刑案件，不服臺灣士林地方法院97年9
月10日裁定（97年度撤緩字第106號），提起抗告，本院裁定如
下：
    主  文
抗告駁回。
    理  由
一、抗告意旨略以：抗告人因當時經濟拮据，因而萌生竊盜念頭
    。事發後已有悔意並向被害人道歉。而96年度的竊盜案件已
    向對方和解，抗告人已有悔過之心，出獄後絕不再犯，懇請
    法官給予自新之機會。
二、原裁定意旨略以: 受刑人前因犯竊盜案件，經臺灣臺北地方
    法院以96年度易字第2122號判決判處拘役30日，緩刑2年，
    該判決於96年12月13日確定，嗣於緩刑期內即97年4月10日
    故意犯刑法第320條第1項之竊盜罪，經原審於97年4月30日
    ，以97年度士簡字第630號判決判處拘役50日，該判決於97
    年7月7日確定。是本件受刑人於緩刑期內因故意犯他罪，而
    在緩刑期內受得易科罰金之拘役宣告確定，首堪認定。受刑
    人兩次竊盜之行為模式雷同，犯罪地點均在己身任職之工作
    場所，被害人均係同事，顯見受刑人於緩刑期內不知真切悛
    悔，原宣告之緩刑難收預期效果，而有執行刑罰之必要，是
    聲請人於後案判決確定後6月以內聲請撤銷受刑人前揭緩刑
    之宣告，核與前揭規定相符，故本件聲請為有理由，應予准
    許等語。
三、按受緩刑之宣告後，於緩刑期內因故意犯他罪，而在緩刑期
    內受得易科罰金之有期徒刑、拘役或罰金之宣告確定，足認
    原宣告之緩刑難收其預期效果，而有執行刑罰之必要者，得
    撤銷其宣告，刑法第75條之1第1項第2款，定有明文。
四、經查：受刑人前因犯竊盜案件，經臺灣臺北地方法院以96年
    度易字第2122號判決判處拘役30日，緩刑2年，該判決於96
    年12月13日確定，嗣於緩刑期內即97年4月10日故意犯刑法
    第320條第1項之竊盜罪，經原審於97年4月30日，以97年度
    士簡字第630號判決判處拘役50日，該判決於97年7月7日確
    定在案等情，有本院被告前案紀錄表附卷可稽。原審審酌受
    刑人所犯二次竊盜罪之案情後，認原確定判決之緩刑宣告未
    能收預期效果，且有執行刑罰之必要，認與刑法第75條之1
    第1項第2款之規定相符，而裁量撤銷受刑人之緩刑宣告，認
    事用法並無不合。抗告意旨雖表示有心悔改，惟並未就原審
    裁定有何不當之處，提出具體指摘，所為抗告，顯無理由，
    應予駁回。
五、據上論斷，依刑事訴訟法第412條，裁定如主文。
中    華    民    國    97    年    12    月    12    日
                  刑事第二十二庭審判長法  官  何菁莪
                                      法  官  李麗珠
                                      法  官  洪于智
以上正本證明與原本無異。
不得再抗告。
                                      書記官  柯月英
中    華    民    國    97    年    12    月    15    日


司法院資訊處製作；財團法人民間司法改革基金會備份。
